【裁判字號】    90,交上易,1323
【裁判日期】    900919
【裁判案由】    公共危險
【裁判全文】
臺灣高等法院臺南分院刑事判決          九十年度交上易字第一三二三號      潛
      上  訴  人
      即  被  告  甲  ○  ○
右列上訴人因公共危險案件，不服臺灣雲林地方法院九十年度交易字第一五四號中華
民國九十年七月十三日第一審判決（起訴案號：臺灣雲林地方法院檢察署九十年度偵
字第一七五四號），提起上訴，本院判決如左：
      主      文
上訴駁回。
      事      實
一、甲○○於九十年四月十一日上午十一時許，在雲林縣斗南鎮○○路某友人家中飲
    用酒類後，明知其服用酒類後，客觀上業已不能安全駕駛動力交通工具，詎於酒
    後騎乘車號ＵＮＱ－六二三號輕型機車，沿雲林縣斗南鎮○○街由西往東方向行
    駛，於同日下午三時五十分許，在雲林縣斗南鎮○○路與順安街口處，因酒後視
    力模糊、肢體協調、平衡感與判斷力障礙度升高，竟撞及沿民權路行駛由南往北
    方向行經上開交岔路口由徐勵所駕駛之車號ＦＵ－一九二五號自用小客車左前輪
    。嗣甲○○送醫急救抽血檢驗時，發現其血液酒精濃度已達每百毫升二百六十三
    毫克（呼氣酒精濃度為每公升一．三一五毫克）。
二、案經雲林縣警察局斗南分局報告臺灣雲林地方法院檢察署檢察官偵查起訴。
      理      由
一、前揭事實，業據上訴人即被告甲○○於警訊時及本院審審理坦承不諱，核與證人
    徐勵在警訊時證述之情節相符，並有道路交通事故調查報告表一份、現場照片四
    幀、杏昌檢驗所之血中酒精濃度測試單一紙附卷可稽，被告因上開事故受傷而送
    醫急救時所測得之血液所含酒精成份既達每百毫升二百六十三毫克（換算為呼氣
    酒精濃度為每公升一點三一五毫克），則被告於駕車時應達肢體協調、平衡感與
    判斷力障礙度升高之程度（參照血液中酒精濃度與認知行為功能的關係表），又
    呼氣中酒精濃度如為每公升○點八五至一點五毫克，參考德國、美國之標準，肇
    事率為一般正常人之五十倍，此有酒精濃度與肇事率之關係表一紙在卷可按，足
    見被告飲酒後已達無法安全駕駛動力交通工具之程度。本件事證明確，被告犯行
    堪以認定。
二、核被告甲○○所為，係犯刑法第一百八十五條之三之公共危險罪。原審審酌被告
    飲酒後，吐氣所含酒精成份高達每公升一點三一五毫克，已達不能安全駕駛動力
    交通工具，竟違反規定，及於警訊時坦承犯行，犯罪後之態度良好等一切情狀，
    適用刑法第一百八十五條之三、第四十一條第一項前段、罰金罰鍰提高標準條例
    第二條，量處拘役伍拾玖日，併諭知如易科罰金以三百元折算一日之標準。本院
    經核原判決認事用法，均無不合，量刑亦屬妥適。被告上訴意旨，指摘原判決量
    刑過重，為無理由，應予駁回。
三、據上論斷，應依刑事訴訟法第三百六十八條，判決如主文。
本案經檢察官許仲瑩到庭執行職務。
中  華  民  國      九  十年        九        月      十  九      日
                                臺灣高等法院臺南分院刑事第五庭
                                    審判長法官  茆    臺    雲
                                          法官  董    武    全
                                          法官  蔡    長    林
右正本證明與原本無異。
不得上訴。
                                    法院書記官  李    培    薇
中  華  民  國      九  十      年        九        月      二  十      日
附錄本案論罪科刑法條全文：
刑法第一百八十五條之三
  服用毒品、麻醉藥品、酒類或其他相類之物，不能安全駕駛動力交通工具而駕駛者
，處一年以下有期徒刑、拘役或三萬元以下罰金。


司法院資訊處製作；財團法人民間司法改革基金會備份。
